臺灣嘉義地方法院交通事件裁定　　　　 96年度交聲字第258號
原處分機關　交通部公路總局嘉義區監理所嘉義市監理站
異　議　人
即受處分人　甲○○
上列異議人即受處分人因違反道路交通管理處罰條例案件，對於
原處分機關即交通部公路總局嘉義區監理所嘉義市監理站九十六
年十月五日所為之處分（嘉監義裁字第裁76-L00000000號），聲
明異議，本院裁定如下：
    主  文
異議駁回。
    理  由
一、原處分機關略以：異議人即受處分人甲○○（下簡稱異議人
    ），於民國九十六年九月二日十八時五十分許，駕駛拼裝車
    輛在嘉義縣大林鎮○路里村里道路，因與沈文正所騎乘之機
    車發生事故，經嘉義縣警察局以嘉縣警交字第 L00000000號
    舉發「拼裝車輛未經核准領用牌照行駛道路」交通違規，再
    由原處分機關即交通部公路局嘉義區監理所嘉義市監理站（
    下稱原處分機關）於九十六年十月五日，依道路交通管理處
    罰條例第十二條第一項第二款及同條第二項之規定，以嘉監
    義裁字第裁76-L00000000號，對異議人為罰鍰新臺幣三千六
    百元整，並為車輛沒入之處分等語。
二、聲明異議意旨則以：該肇事農用車為其平日運送農產品、肥
    料、噴農藥所用，為其以農為生不可或缺之物，請網開一面
    ，將沒入之農務車發還，以利農務，為此聲明異議云云。
三、按拼裝車輛未經核准領用牌證行駛，處汽車所有人新臺幣三
    千六百元以上一萬零八百元以下罰鍰，並禁止其行駛，且車
    輛並沒入之，道路交通管理處罰條例第十二條第一項及同條
    第二項分別定有明文。
四、經查：
  （一）異議人於九十六年九月二日十八時五十分許，駕駛車輛
        在嘉義縣大林鎮○路里村里道路，因與沈文正所騎乘之
        機車發生事故，經嘉義縣警察局以嘉縣警交字第L00000
        000 號舉發「拼裝車輛未經核准領用牌照行駛道路」交
        通違規等情，為有雲林縣警察局上開舉發違反道路交通
        管理事件通知單乙紙附卷可稽，是此部分事實至為明灼
        ，堪以認定。
  （二）異議人所駕駛之車輛係未經核准領用牌證之拼裝車輛，
        則據證人沈文正於警詢時證述明確，並有該車輛之照片
        二幀附卷可憑。而異議人於九十六年九月二日十八時五
        十分許，係因駕駛該拼裝車輛在嘉義縣大林鎮○路里村
        里道路欲返家時，與證人沈文正所騎乘之機車發生事故
        等情，則據異議人於警詢時自承屬實，並有道路交通事
        故現場圖、道路交通事故調查報告表各乙份及道路交通
        事故現場照片八幀在卷可佐，是異議人確有駕駛該拼裝
        車輛未經核准領用牌證而行駛於道路之行為無誤。至異
        議人辯稱：該農用車係其務農維生工具而請求發還云云
        ，自與上開法律規定相違，而難採憑。
五、綜上所述，本件異議人確有上揭違規事實，已堪認定。原處
    分機關依上揭規定及違反道路交通管理事件統一裁罰標準表
    之統一裁罰基準，裁處異議人罰鍰新臺幣三千六百元，並沒
    入車輛，核無不當或違法。本件異議為無理由，應予駁回。
六、據上論斷，應依道路交通管理處罰條例第八十七條第二項、
    道路交通案件處理辦法第十九條規定，裁定如主文。
中　　華　　民　　國　　96　　年　　10　　月　　31　　日
 　　　　　　        交通法庭   法　官　曾宏揚
上列正本證明與原本無異。
如不服本裁定，應於裁定送達後5日內向本院提出抗告狀（應附
繕本）。
中　　華　　民　　國　　96　　年　　10　　月　　31　　日
                                書記官  陳慶昀
